【裁判字號】    98,交聲,417
【裁判日期】    980416
【裁判案由】    聲明異議
【裁判全文】
臺灣彰化地方法院交通事件裁定         98年度交聲字第417號
移送機關    交通部公路總局臺中區監理所彰化監理站
異議人即
受處分人    甲○○
上列受處分人因違反道路交通管理處罰條例案件，對於交通部公
路總局臺中區監理所彰化監理站所為之處分（原處分案號：彰監
四字第裁六四－Ｚ00000000號）聲明異議，本院裁定如
下：
    主      文
異議駁回。
    理      由
一、按受處分人不服道路交通管理處罰條例第八條所定主管機關
    所為之處罰者，得於接到裁決書之翌日起二十日內，向管轄
    地方法院聲明異議，道路交通管理處罰條例第八十七條第一
    項定有明文。又交通法庭認聲明異議不合法律上之程式，且
    無從補正者，應以裁定駁回之；依道路交通管理處罰條例第
    八十七條規定向管轄法院聲明異議之期間，自裁決送達之翌
    日起算，並得依法扣除在途期間；交通法庭認聲明異議不合
    法律上之程式，且無從補正，或其異議權已喪失者，應以裁
    定駁回之，道路交通案件處理辦法第十二條、第十八條亦分
    別訂有明文。另道路交通異議案件，當事人非居住於處罰機
    關所在之鄉、鎮、市，且非居住於受理聲明異議案件法院之
    管轄區域者，按其居住地地方法院管轄區域內之在途期間日
    數，再加受理聲明異議案件法院管轄區域之在途期間日數，
    依法院訴訟當事人在途期間標準第四條之規定，扣除在途期
    間。
二、次按處理違反道路交通管理事件，有關文書送達之程序，依
    行政程序法之規定。送達，於應受送達人之住居所、事務所
    或營業所為之。於應送達處所不獲會晤應受送達人時，得將
    文書付與有辨別事理能力之同居人、受僱人或應送達處所之
    接收郵件人員。違反道路交通管理事件統一裁罰基準及處理
    細則第五條、行政程序法第七十二條第一項前段、第七十三
    條第一項分別載有明文。
三、聲明異議意旨略以：異議人即受處分人甲○○對於騎乘車牌
    號碼ＮＱＤ－００七號重型機車，於民國（下同）九十七年
    八月三日，有「酒後駕車經檢測呼氣酒精濃度為每公升一點
    一二毫克」之違規事實，並不爭執，然表示罰鍰部分已為法
    院判處有期徒刑三月，並易科罰金執行完畢，惟原處分機關
    吊扣駕駛執照十二個月部分，誠屬過重，盼能撤銷吊扣駕駛
    執照之處分，爰依法聲明異議等語。
四、經查：
（一）本件受處分人之戶籍登記地址係「臺中縣霧峰鄉○○街四
      六號」，原處分機關向受處分人之前開地址所為之送達行
      為，並無不法；又原處分機關就受處分人上開違規事件，
      於九十七年十一月二十四日所為之彰監四字第裁六四－Ｚ
      00000000號違反道路交通事件裁決書，經交由郵
      政機關向受處分人位於「臺中縣霧峰鄉○○街四六號」之
      住所地為送達後，因未獲會晤應受送達人本人，將該文書
      交付與有辨別事理能力之同居人代為收受，此有原處分機
      關之送達證書影本一份附卷可憑（參本院九十八年度交聲
      字第四一七號卷第七頁），堪認本件裁決書業已符合行政
      程序法第七十三條第一項規定，為補充送達，縱令受處分
      人並未實際收受該文書，亦生合法送達之效力。受處分人
      如對是項裁決不服欲提起異議，依照首開說明，應自送達
      生效之翌日即九十七年十一月二十七日起算二十日，至九
      十七年十二月十六日止為之。
（二）另本件受處分人現住於臺中縣霧峰鄉○○街四六號，依照
      道路交通案件處理辦法第十二條及法院訴訟當事人在途期
      間標準第四條之規定，其在途期間為五日（彰化縣為二日
      、臺中縣為三日），應加計之。從而受處分人至遲應於九
      十七年十二月二十一日以前（因該日為星期日，故延至十
      二月二十二日），向原處分機關提出異議，始為合法。然
      受處分人卻遲至九十八年一月二十二日始向彰化監理站提
      出異議書狀，此有聲明異議狀一份存卷可考（參本院九十
      八年度交聲字第四一七號卷第四頁），顯已逾二十日之異
      議期間，是受處分人之聲明異議顯然不合法律上程式，且
      無從補正，核諸前揭說明，自應予以駁回。
五、據上論斷，應依道路交通案件處理辦法第十八條前段，裁定
    如主文。
中    華    民    國    98    年    4     月    16    日
                  交通法庭法  官  陳秋錦
以上正本證明與原本無異。
如不服本裁定，應於裁定送達後5日內，向本院提出抗告狀 (須
附繕本)。
中    華    民    國    98    年    4     月    20    日
                          書記官  張清秀


司法院資訊處製作；財團法人民間司法改革基金會備份。
